# 请教陈版：合并报表中怎么算“控制‘的问题

提问人：5566 时间：2019-04-16 21:08:42
甲乙合资成立了一个公司，甲占 51% 股权，乙占 49%，董事会 5 人，甲出 3 人，乙出 2 人，一人一票，公司由甲经营管理，乙担任董事长和财务经理。由于公司亏损，在甲编制年度合并报表时，没将合资公司并表，理由是公司章程关于股东会和董事会的职权的描述仅是按公司法中的相关规定写的，没写上公司法中第四十三条” 股东会会议作出修改公司章程、增加或者减少注册资本的决议，以及公司合并、分立、解散或者变更公司形式的决议，必须经代表三分之二以上表决权的股东通过 “这样的条款，所以甲认为其没达到企业会计准则 33 号-合并财务报表中” 控制“的标准，对公司没控制权，不能并表。而乙认为这种要三分之二通过的情形，公司法已经明确规定，在公司章程再描述毫无意义。陈版：该如何说服甲并表呢？

回答人：chenyiwei
在合并报表准则规定的 “控制三要素” 模型中，第一项是“主导相关活动的权力”，而 “相关活动” 的定义是”对被投资方的回报产生重大影响的活动。
被投资方的相关活动应当根据具体情况进行判断，通常包括商品或劳务的销售和购买、金融资产的管理、资产的购买和处置、研究与开发活动以及融资活动等”。
《公司法》第四十三条规定的“必须经代表三分之二以上表决权的股东通过”
的事项，不属于上述 “相关活动”，规定要三分之二以上多数通过，是为了在这种可能导致公司基本面发生根本变化的重大事项的决策过程中赋予小股东保护性权力，而保护性权力并不是判断控制权的考虑因素。本案例中甲公司不能仅仅因为《公司法》中的该条规定而认为对被投资公司无控制权，不纳入合并报表范围。